臺灣桃園地方法院刑事判決
111年度簡上字第251號
上  訴  人  
即  被  告  王思又


上列上訴人即被告因傷害案件，不服本院於中華民國111年3月8
日所為111年壢簡字第178號第一審刑事簡易判決（聲請簡易判決
處刑案號：110年度偵字第14623號），提起上訴，本院管轄之第
二審合議庭判決如下：
    主  文
原判決撤銷。
王思又犯傷害罪，處拘役肆拾日，如易科罰金，以新臺幣壹仟元
折算壹日。緩刑貳年，並應於本判決確定後之壹年內，向告訴人
許碧如支付新臺幣壹萬元。
    事實及理由
一、本案經本院合議庭審理結果，認原審除量刑外，關於本案之
    認事用法部分，均無違誤，故除證據部分補充「被告王思又
    於本院準備程序及審理時之自白、本院於民國111年7月14日
    審判程序之勘驗筆錄（含擷取照片）」外，其餘犯罪事實、
    證據及理由均引用如附件所示第一審刑事簡易判決書（含檢
    察官聲請簡易判決處刑書）之記載。
二、上訴人即被告王思又上訴意旨略以：請求法院審酌整件事發
    經過是告訴人許碧如先動手傷害我，且持有武器，希望法院
    能從輕量刑等語。
三、論罪科刑及撤銷改判理由部分
　㈠原審以被告罪證明確，以被告犯刑法第277條第1項之傷害罪
    ，判處有期徒刑3月，並諭知以新臺幣（下同）1,000元折算
    1日之易科罰金折算標準，固非無見。惟查，本案被告與告
    訴人因故發生口角後發生肢體衝突，係告訴人先徒手或持類
    似金屬長條狀之物體毆打被告，被告再加以回擊或拉扯，此
    有本院於111年7月14日審判程序之勘驗筆錄（含擷取照片）
    在卷可參（見簡上字卷第46至55、57至73頁）；另被告雖有
    賠償之意願，然告訴人希望連同損壞之手鍊併予賠償始願和
    解，惟又遲未提出該手鍊供估價，以致於雙方迄今未能達成
    和解等情，為被告於本院審理時陳述在卷（見簡上字卷第89
    頁），可見被告並非自始迄今均不願與告訴人和解，而原審
    未及審酌上情，是被告提起上訴請求科以較輕之刑，為有理
    由，應由本院將原審判決撤銷改判。
　㈡爰審酌被告係因與告訴人發生口角，告訴人先動手毆打被告
    ，被告徒手回擊後，告訴人復持類似金屬長條狀之物體毆打
    被告，被告再以徒手回擊或拉扯等方式傷害告訴人，使告訴
    人受傷，所為應予非難；惟念其犯後坦承犯行，已有悔意，
    兼衡其犯罪動機、目的、手段，警詢時自陳國中畢業之智識
    程度、待業中之家庭經濟狀況、患有憂鬱症（有順心診所診
    斷證明書附卷可稽，見簡上字卷第39頁）、告訴人所受傷勢
    、被告雖有和解意願，然告訴人希望連同損壞之手鍊併予賠
    償始願和解，惟又遲未提出該手鍊供估價，以致於未能達成
    和解、賠償告訴人損害等一切情狀，量處如主文所示之刑並
    諭知易科罰金之折算標準。
四、次按凡有審理事實職權之法院，均得依其職權宣告緩刑，第
    二審以判決駁回上訴時，仍得諭知緩刑之宣告。查告訴人迄
    今尚未能與被告達成和解，固屬遺憾，然是否和解乙情，雖
    可作為被告犯後態度之參考項目，但並非唯一之考量，且民
    事請求權與刑事刑罰權係屬二事，且被告前未曾因故意犯罪
    受有期徒刑以上刑之宣告，有臺灣高等法院被告前案紀錄表
    在卷可參，其素行尚可，且對於本案犯行坦承認罪，犯後態
    度尚佳，本案其因一時失率，致罹刑典，信經此偵、審程序
    ，當應知警惕而無再犯之虞，本院認為前開對其宣告之刑，
    以暫不執行為適當，爰併予宣告緩刑2年，以勵自新；惟考
    量被告之傷害犯行業已造成告訴人之損害，且迄今未能賠償
    告訴人，實不宜無條件給予緩刑宣告，是本院斟酌告訴人之
    傷勢情形、雙方於本案係互相毆打，而非被告單方攻擊告訴
    人等情，依刑法第74條第2項第3款規定，命被告應於本案判
    決確定後1年內，向告訴人支付1萬元。另依刑法第75條之1
    第1項第4款之規定，被告受緩刑之宣告，而違反本件依刑法
    第74條第2項第3款所定負擔，情節重大，足認原宣告之緩刑
    難收預期效果，而有執行刑罰之必要者，得予撤銷緩刑之宣
    告，附此敘明。
據上論斷，應依刑事訴訟法第455條之1第1項、第3項、第373條
、第369條第1項、第364條，判決如主文。
本案經檢察官張羽忻聲請簡易判決處刑，檢察官蔡宜均到庭執行
職務。
中　　華　　民　　國　　111 　年　　9 　　月　　27　　日
　　　　　　　　　刑事第五庭　審判長法　官　呂世文
　　　　　　　　　　　　　　　　　　法　官　曾淑君
　　　　　　　　　　　　　　　　　　法　官　陳郁融
以上正本證明與原本無異。
不得上訴。
　　　　　　　　　　　　　     　　 書記官　許哲維
中　　華　　民　　國　　111 　年　　9 　　月　　27　　日
附錄本案論罪科刑法條全文
中華民國刑法第277條
傷害人之身體或健康者，處5年以下有期徒刑、拘役或50萬元以
下罰金。
犯前項之罪因而致人於死者，處無期徒刑或7年以上有期徒刑；
致重傷者，處3年以上10年以下有期徒刑。
附件：
臺灣桃園地方法院刑事簡易判決
111年度壢簡字第178號
聲  請　人　臺灣桃園地方檢察署檢察官 
被　　　告　王思又　女　(民國00年0月00日生)
　　　　　　　　　　身分證統一編號：Z000000000號
　　　　　　　　　　住○○市○○區○○○路000巷00號13樓
上列被告因傷害案件，經檢察官聲請以簡易判決處刑（110年度
偵字第14623號），本院判決如下：
    主  文
王思又犯傷害罪，處有期徒刑參月，如易科罰金，以新臺幣壹仟
元折算壹日。
    事實及理由
一、本案犯罪事實、證據，均引用檢察官聲請簡易判決處刑書所
    載（詳如附件），理由並說明如下：
　㈠按所謂正當防衛必須對於現在不法之侵害始得為之，侵害業
    已過去，或無從分別何方為不法侵害之互毆行為，均不得主
    張防衛，而衡之一般社會經驗法則，互毆係屬多數動作構成
    單純一罪而互為攻擊之傷害行為，縱令一方先行出手，而還
    擊之一方在客觀上苟非單純對於現在不法之侵害為必要排除
    之反擊行為，因其本即有傷害之犯意存在，則對其互為攻擊
    之還手反擊行為，自無主張防衛權之餘地（最高法院92年度
    台上字第3039號判決意旨參照）。本件被告王思又雖於警詢
    、偵訊時均辯稱係許碧如先拉伊，伊才會與許碧如發生拉扯
    云云，然觀諸告訴人許碧如於本件案發翌日（即109年12月3
    1日）前往天成醫療社團法人天晟醫院急診就診，告訴人經
    診斷受有左側手部挫傷、頭皮擦傷、右側無名指指骨閉鎖性
    骨折，有天成醫療社團法人天晟醫院診斷證明書1紙在卷可
    佐（見桃園地檢110年度偵字第14623號卷第31頁），縱如被
    告所辯稱係告訴人先動手乙情，然告訴人上開包含右手無名
    指指骨閉鎖性骨折之傷勢，顯非僅係被告為單純排除告訴人
    之不法侵害所造成，而係被告有反擊之傷害犯意存在，揆諸
    上開說明，被告對於其攻擊告訴人之行為，自不得主張正當
    防衛。
　㈡是以，本件事證明確，被告之犯行足堪認定，應依法論科。
二、論罪科刑
  ㈠故核被告所為，係犯刑法第277條第1項之傷害罪。
  ㈡爰以行為人責任為基礎，審酌被告與告訴人徒因細故發生口
    角爭執，被告不思理性溝通，和平解決紛爭，反以徒手毆打
    之方式傷害告訴人，顯不尊重告訴人身體之安危，法紀觀念
    淡薄，所為誠屬不該，兼衡迄今被告不願與告訴人和解之犯
    後態度，見本院辦理刑事案件電話查詢紀錄表1紙在卷可佐
    （見本院111年度壢簡字第178號卷第18-1頁），並衡以被告
    上開傷害行為之手段、告訴人之傷勢，暨其於警詢時自陳國
    中畢業之智識程度、家庭經濟狀況小康、待業中（見桃園地
    檢110年度偵字第14623號卷第7頁）等一切情狀，量處如主
    文所示之刑，並諭知易科罰金之折算標準，以示懲戒。
三、據上論斷，應依刑事訴訟法第449條第1項前段、第3項、第4
    54條第2項，刑法第277條第1項、第41條第1項前段，刑法施
    行法第1條之1第1項，逕以簡易判決處如主文所示之刑。
四、如不服本判決，應於判決送達後20日內，向本院提出上訴狀
    （應附繕本），上訴於本院合議庭。　　
本案經檢察官張羽忻聲請簡易判決處刑。 　　
中　　華　　民　　國　　111 　年　　3 　　月　　8 　　日
                  刑事第一庭    法　官　潘曉萱
以上正本證明與原本無異。
如不服本判決，應於判決送達後20日內向本院提出上訴狀（應附
繕本）。
　　　　　　　　　　　　　　　  書記官　黃宜貞 
中　　華　　民　　國　　111 　年　　3 　　月　　10　　日
本案論罪科刑法條：
中華民國刑法第277條
傷害人之身體或健康者，處五年以下有期徒刑、拘役或五十萬元
以下罰金。
犯前項之罪，因而致人於死者，處無期徒刑或七年以上有期徒刑
；致重傷者，處三年以上十年以下有期徒刑。
附件：
臺灣桃園地方檢察署檢察官聲請簡易判決處刑書
                                    110年度偵字第14623號
　　被　　　告　王思又　女　49歲（民國00年0月00日生）　
　　　　　　　　　　　　住○○市○○區○○○路000巷00號1
　　　　　　　　　　　　　3樓　　　　　　　　　　
　　                　　國民身分證統一編號：Z000000000號
上列被告因傷害案件，業經偵查終結，認為宜聲請以簡易判決處
刑，茲將犯罪事實及證據並所犯法條分敘如下：
　　　　　犯罪事實
一、王思又與許碧如原互不相識，2人於民國109年12月30日18時
    許，在桃園市○○區○○路000號京站檳榔攤，因細故口角爭執
    ，王思又竟基於傷害他人身體之犯意，徒手拉扯並毆打許碧
    如，致許碧如受有左側手部挫傷、頭皮擦傷、右側無名指指
    骨閉鎖性骨折等傷害。
二、案經許碧如訴由桃園市政府警察局中壢分局報告偵辦。
　　　　證據並所犯法條
一、證據：(一)被告王思又於警詢及偵查中之供述，(二)告訴人
    人許碧如警詢之指訴，(三)天成醫療社團法人天晟醫院診斷
    證明書1份、(四)現場錄影光碟1份、翻拍照片10張等在卷可
    資佐證，被告犯嫌已堪認定。
二、核被告所為，係犯刑法第277條第1項之傷害罪嫌。
三、依刑事訴訟法第451條第1項聲請逕以簡易判決處刑。
　　此　　致
臺灣桃園地方法院
中　　華　　民　　國　 110　　年　　11　　月　　29  　日
　　　　　　　　　　　　 　　 檢　察　官  張羽忻
本件正本與原本無異　　　　　　　　　　　　　　　　　　　
中    華  　民　  國   110  　年　  12    月    14    日
                              書  記  官  謝孟崴